臺灣高等法院臺中分院刑事判決　　　　96年度上易字第1228號
上　訴　人
即　被　告　甲○○
上列上訴人因詐欺案件，不服臺灣臺中地方法院95年度易字第24
89號中華民國96年5月30日第一審判決（起訴案號：臺灣臺中地
方法院檢察署95年度偵緝字第1135號及併案審理案號：臺灣桃園
地方法院檢察署95年度偵緝字第783號），提起上訴，本院判決
如下：
    主  文
原判決撤銷。
甲○○幫助共同意圖為自己不法之所有，以詐術使人將本人之物
交付，累犯，處有期徒刑捌月；減為有期徒刑肆月，如易科罰金
，以新台幣玖佰元折算壹日。
    事實及理由
一、本案經本院審理結果，認第一審判決認定之事實、理由及論
    罪並無不當，並引用第一審判決書記載之事實、理由、證據
    及論罪等記載（如附件）。
二、上訴人即被告甲○○（下稱被告）雖不服原判決而提起上訴
    ，其上訴意指猶辯稱：伊申請上開帳戶係供作伊接應來台之
    大陸女子使用，伊申請後即將上開帳戶之存摺、提款卡連同
    伊之駕照及其他財物，一併放在機車的置物箱內，並將機車
    停放在台中港路飛狗車站附近，伊旋即出國，直至回國後，
    才發現機車置物箱被撬開，上開存摺、提款卡、駕照及其他
    財物均一併遭竊，因不敢向警察局申報遺失，致產生本件之
    誤會云云。惟查，原審判決已詳細說明認定被告犯罪之理由
    ，就採為判決基礎之證據，亦論述甚詳，核其認事用法均無
    違誤之處。原審對被告論罪科刑，本非無見，惟為紀念解除
    戒嚴20週年，予罪犯更新向善之機，所制定之中華民國96年
    罪犯減刑條例業於96年7月16日生效實施，被告犯罪時間在
    中華民國96年4月24日以前，所犯為刑法第30條第1項、第
    339 條第1項之罪，而宣告之有期徒刑未逾1年6月，合於減
    刑條件，原審未及適用，容有未合，被告提起上訴，猶執前
    詞指摘原判決不當，固無理由，惟原審判決既未及適用中華
    民國96年罪犯減刑條例，仍應由本院予以撤銷改判。
三、按行為後法律有變更者，適用行為時之法律。但行為後之法
    律有利於行為人者，適用最有利於行為人之法律，刑法第2
    條第1項亦有明文。查本件被告於行為時（91年3月間）之刑
    法第41條第1項前段規定：「犯最重本刑為5年以下有期徒刑
    以下之刑之罪，而受6個月以下有期徒刑或拘役之宣告，因
    身體、教育、職業、家庭之關係或其他正當事由，執行顯有
    困難者，得以1元以上3元以下折算1日，易科罰金。」。又
    被告行為時之易科罰金折算標準，修正前罰金罰鍰提高標準
    條例第2條前段（現已刪除）規定，就其原定數額提高為100
    倍折算1日，則本件受刑人行為時之易科罰金折算標準，應
    以銀元3百元折算1日，經折算為新臺幣後，應以新臺幣9百
    元折算為1日。惟95年7月1日修正公布施行之刑法第41條第1
    項前段則規定：「犯最重本刑為5年以下有期徒刑以下之刑
    之罪，而受6個月以下有期徒刑或拘役之宣告者，得以新臺
    幣1千元、2千元或3千元折算1日，易科罰金。」。比較修正
    前後之易科罰金折算標準，以95年7月1日修正公布施行前之
    規定，較有利於被告，則應依刑法第2條第1項前段，適用修
    正前刑法第41條第1項前段規定，定其折算標準。爰審酌被
    告被告素行非佳，其恣意將上開二帳戶資料交付他人，並容
    任他人充作犯罪工具，殊不可取，其所為造成告訴人損失非
    輕，且迄今未獲賠償，又其始終否認犯行，猶仍砌詞狡辯，
    且自92年間本案開始偵查之後，其於偵查中數度逃匿，先後
    經二度通緝後始為到案，犯後態度惡劣，浪費司法資源莫此
    為甚，惟其犯罪手段尚稱平和，暨其犯罪動機、目的、生活
    狀況及智識程度等一切情狀，爰量處如主文所示之刑，並減
    其刑期2分之1，暨諭知易科罰金之折算標準，用啟自新。
據上論斷，應依刑事訴訟法第373條、第369條第1項前段、第364
條、第299條第1項前段、刑法第339條第1項、第30條第1項、第2
項、（修正前）第47條第1項、（修正前）第41條第1項，罰金罰
鍰提高標準條例第1條、（修正前）第2條，中華民國96年罪犯減
刑條例第2條第1項第3款、第7條、第9條，判決如主文。
本案經檢察官乙○○到庭執行職務。
中　　華　　民　　國　　96　　年　　8 　　月　　15　　日
            刑事第十一庭  審判長法　官　陳　朱　貴
                                法　官　胡  文　傑
                                法　官　何　志　通
上列正本證明與原本無異。
不得上訴。
                                書記官　高　麗　淇
中　 華　　民　　 國　　96　　年　　8 　　月　　15  　日
